【裁判字號】    95,交簡上,211
【裁判日期】    951220
【裁判案由】    過失傷害
【裁判全文】
臺灣臺南地方法院刑事判決           95年度交簡上字第211號
上  訴  人  乙○○
即  被  告
上  訴  人  丙○○
即  被  告
上列上訴人等因過失傷害案件，不服本院九十五年度簡字第一八
八六號中華民國九十五年九月十九日第一審簡易判決（聲請案號
：臺灣臺南地方法院檢察署九十五年度調偵字第五０六號），提
起上訴，本院改依通常程序為第一審判決如下：
    主  文
原判決撤銷。
本件公訴不受理。
    理  由
一、公訴意旨略以：丙○○於民國94年11月4日6時45分許，駕駛
    車牌號碼VTH-898號輕型機車，沿台19線由南向北行駛，行
    經臺南縣西港鄉○○村○○○○○路125.4公里處與未命名道
    路岔路口時，本應注意行經行車管制號誌交岔路口時，左轉
    彎車應讓左後直行車先行，且依當時情形，並無不能注意之
    情事，竟疏未注意及此，而貿然駕車於機車道短暫停等欲左
    轉後，即駕車由東向西直行，適有乙○○駕駛車牌號碼H2Z-
    812號重型機車（搭載其母甲○○○），沿丙○○原行向後
    方直行而來，亦疏未注意行經行車管制號誌交岔路口處時，
    應隨時注意車前狀況，致雙方車輛發生擦碰，丙○○因而受
    有右膝及右足擦裂傷、雙膝瘀血、腰背挫傷併肌炎等傷害，
    另乙○○亦受有左腳及右手臂擦傷，及甲○○○亦受有左側
    外傷性顱內出血、右鎖骨骨折及失語症等傷害。其後丙○○
    、乙○○二人於前開肇事後，犯罪未被發覺前，均旋即向據
    報前往處理之員警自首其為本件車禍之肇事人而接受裁判。
    因認被告二人均涉犯刑法第二百八十四條第一項之過失傷害
    罪嫌等語。
二、按告訴乃論之罪，告訴人於第一審辯論終結前得撤回其告訴
    ，又告訴經撤回者，應諭知不受理之判決，並得不經言詞辯
    論為之，刑事訴訟法第二百三十八條第一項、第三百零三條
    第三款、第三百零七條，分別定有明文。本件被告乙○○、
    丙○○經檢察官依刑法第二百八十四條第一項之過失傷害罪
    提起公訴，依刑法第二百八十七條前段之規定，須告訴乃論
    。本案被告乙○○、丙○○關於本件車禍於九十五年九月十
    三日在本院成立調解，由丙○○賠償乙○○、甲○○○十萬
    元，並相互具狀撤回對於對方之過失傷害告訴，有本院調解
    筆錄及撤回告訴狀二份在卷可參，顯在原審判決之前，告訴
    人撤回本件過失傷害之告訴。原審於九十五年九月十九日判
    決時，未及審究上情，而予論罪科刑，自有未當，上訴人上
    訴意旨陳稱本案刑事部分業經成立調解，請求撤銷改判，即
    有理由。原判決有前開可議之處，即屬無可維持，應由本院
    予以撤銷，並依首揭規定為公訴不受理之諭知。
三、次按檢察官聲請以簡易判決處刑之案件，經法院認為有第四
    百五十一條之一第四項但書第三款法院於審理後，認應為無
    罪、免訴、不受理或管轄錯誤判決之諭知之情形者，應適用
    通常程序審判之，刑事訴訟法第四百五十二條、第四百五十
    一條之一第四項第三款分別定有明文；又按對於簡易判決之
    上訴，準用刑事訴訟法第三編第一章及第二章之規定，管轄
    第二審之地方法院合議庭受理簡易判決上訴案件，應依通常
    程序審理，其認案件有刑事訴訟法第四百五十二條之情形者
    ，應撤銷原判決，逕依通常程序為第一審判決，法院辦理刑
    事訴訟簡易程序案件應行注意事項第十四點亦有明文。原審
    以簡易判決處刑既有未洽，自應由本院將原判決撤銷改依通
    常程序逕為第一審不受理判決之諭知。爰不經言詞辯論，諭
    知不受理之判決。
四、據上論斷，應依刑事訴訟法第四百五十二條、第四百五十五
    條之一第一項、第三項、第三百六十九條第一項前段、第二
    項、第三百六十四條、第三百零三條第三款、第三百零七條
    ，判決如主文。
中    華    民    國    95    年    12   月    20     日
            刑事第十二庭    審判長法  官  彭喜有
                                  法  官  洪士傑
                                  法  官  陳振謙
以上正本證明與原本無異。
如不服本判決，應於收受送達後10日內向本院提出上訴書狀（應
附繕本）。
                                  書記官  黃雅雲
中    華    民    國    95    年    12   月    20     日


司法院資訊處製作；財團法人民間司法改革基金會備份。
